# 求助陈版主，出资问题的疑问

提问人：liuweisheng 时间：2020-09-01 12:50:00
A公司对B财务公司进行增资，注资款 10 亿。目前A在财务公司开立甲账户（户头为A公司）：余额 10 亿；在建行开立乙账户余额 0 。
1 、A公司直接用甲账户的钱对B增资可以吗？
2 、A公司如果将甲账户钱转到乙账户，当日用乙账户对B增资是否可以，还是这 10 个亿需要在乙账户停留一日，增资的钱有无停留时间的限制？
谢谢版主解惑。

回答人：chenyiwei
1 、A应将该笔增资款从其在B财务公司开设的账户转入B财务公司在银行开设的账户中，才能作为货币出资予以审验。
请注意：根据《公司法》第二十八条规定：“股东以货币出资的，应当将货币出资足额存入有限责任公司在银行开设的账户”，因此：（ 1 ）所转入的账户必须开立在银行，财务公司是非银行金融机构，在财务公司开立的账户不能用于接收增资款；（ 2 ）该银行账户必须以被增资单位（而不是股东）的名义开立。
2 、增资款没有停留时间的限制。但必须有清晰的转入、转出轨迹。